臺灣臺北地方法院刑事判決　　　　　　　　　　　　九十三年度易字第一三一二號
　　公　訴　人　臺灣臺北地方法院檢察署檢察官
　　被　　　告　甲○○
右列被告因違反毒品危害防制條例案件，經檢察官提起公訴（九十三年度毒偵字第一
六二六號），本院於準備程序中經訊問被告自白犯罪後，並經本院合議庭裁定認為宜
以簡式審判程序審理，判決如左：
　　主  　文
甲○○施用第二級毒品，處有期徒刑陸月，如易科罰金，以參佰元折算壹日。扣案之
第二級毒品安非他命貳包（毛重共計零點陸零公克、淨重共計零點貳伍公克），均沒
收銷燬之。扣案之塑膠吸管壹支及玻璃球壹個，均沒收。
    事  　實
一、甲○○前因施用第二級毒品安非他命案件，經本院以九十二年度毒聲字第一四四
    五號裁定送觀察、勒戒後，認無繼續施用毒品之傾向，經臺灣臺北地方法院檢察
    署檢察官於民國九十二年八月二十二日以九十二年度毒偵字第一五九六號為不起
    訴處分確定。甲○○復於九十三年二月二十日下午五時許，為警採尿前回溯九十
    六小時內之某時，因施用第二級毒品安非他命案件，經臺灣臺北地方法院檢察署
    檢察官於九十三年四月二十日以九十三年度毒偵字第六０八號聲請簡易判決處刑
    書聲請簡易判決處刑，本院於九十三年五月二十八日以九十三年度簡字第一二二
    五號刑事簡易判決判處有期徒刑六月，並於同年七月一日確定。詎其仍不知悔改
    ，另於九十三年五月二十五日下午四時許，在臺北市信義區福德公園內之廁所，
    將第二級毒品安非他命放置在玻璃球內燒烤，再以塑膠吸管吸食煙霧之方式，施
    用第二級毒品安非他命一次。嗣於翌日（即二十六日）凌晨四時許，在臺北市信
    義區○○○路○段四八０號前為警查獲，並扣得其所有之第二級毒品安非他命二
    包（毛重共計０．六０公克、淨重共計０．二五公克）、塑膠吸管一支及玻璃球
    一個。
二、案經臺北市政府警察局南港分局報請臺灣臺北地方法院檢察署檢察官偵查起訴，
　　本院於準備程序中經訊問被告自白犯罪後，並經本院合議庭裁定認為宜以簡式審
    判程序審理。
　　理　　由
一、右揭事實業據被告甲○○於警詢、偵查、本院準備程序及審理時均自始供承不諱
    ，而被告為警查獲當日所採集之尿液，經送請臺灣尖端先進生技醫藥股份有限公
    司以酵素免疫學分析法（ＥＩＡ）及氣相層析質譜儀（ＧＣ／ＭＳ）檢驗之結果
    ，均檢出第二級毒品安非他命之陽性反應，此有該公司九十三年六月十一日濫用
    藥物檢驗報告一紙在卷（見偵查卷第三頁）可稽。此外，復有第二級毒品安非他
    命二包（毛重共計０．六０公克、淨重共計０．二五公克），亦有臺北市政府警
    察局南港分局查獲涉嫌毒品危害防制條例案件毒品初步鑑驗報告單一紙附卷（見
    偵查卷第二五頁）可參，且有塑膠吸管一支及玻璃球一個扣案可資佐證。又被告
    前因施用第二級毒品安非他命案件，經本院以九十二年度毒聲字第一四四五號裁
    定送觀察、勒戒後，認無繼續施用毒品之傾向，經臺灣臺北地方法院檢察署檢察
    官於九十二年八月二十二日以九十二年度毒偵字第一五九六號為不起訴處分確定
    。復於九十三年二月二十日下午五時許，為警採尿前回溯九十六小時內之某時，
    因施用第二級毒品安非他命案件，經臺灣臺北地方法院檢察署檢察官於九十三年
    四月二十日以九十三年度毒偵字第六０八號聲請簡易判決處刑書聲請簡易判決處
    刑，本院於九十三年五月二十八日以九十三年度簡字第一二二五號刑事簡易判決
    判處有期徒刑六月，並於同年七月一日確定，有臺灣高等法院被告全國前案紀錄
    表、上開不起訴處分書、聲請簡易判決處刑書及本院刑事簡易判決書各一份在卷
    （見本院卷第六頁至第九頁、偵查卷第四八頁至第五三頁）可按。基此，堪認被
    告之自白核與事實相符，自得採為論罪之依據。本件事證已臻明確，其於不起訴
    處分確定後五年內三犯施用第二級毒品安非他命之犯行洵堪認定。
二、核被告所為，係犯毒品危害防制條例第十條第二項之施用第二級毒品罪。被告持
    有第二級毒品安非他命之低度行為已為施用之高度行為所吸收，不另論罪。爰審
    酌被告之犯罪動機、目的、手段、品行、智識程度，及前已有施用第二級毒品安
    非他命之犯行，並經觀察、勒戒後，仍未戒除施用毒品之習性，竟再度施用，顯
    見其意志力不堅，且對身體健康所生之危害，及其犯罪後於警詢、偵查、本院準
    備程序及審理時均能自始坦認犯行，態度尚稱良好等一切情狀，量處如主文所示
    之刑，並諭知易科罰金之折算標準。至扣案之第二級毒品安非他命二包（毛重共
    計０．六０公克、淨重共計０．二五公克），係屬第二級毒品，應依毒品危害防
    制條例第十八條第一項前段之規定，予以沒收銷燬之。至鑑驗所耗用之毒品既已
    滅失，自無庸宣告沒收銷燬。另扣案之塑膠吸管一支及玻璃球一個，均係被告所
    有供施用毒品之器具，業據被告於本院審理時供承在卷（見本院卷第二七頁），
    均應依刑法第三十八條第一項第二款之規定，併予宣告沒收。
三、至被告雖前於九十三年二月二十日下午五時許，為警採尿前回溯九十六小時內之
    某時，因施用第二級毒品安非他命案件，經臺灣臺北地方法院檢察署檢察官於九
    十三年四月二十日以九十三年度毒偵字第六０八號聲請簡易判決處刑書聲請簡易
    判決處刑，本院於九十三年五月二十八日以九十三年度簡字第一二二五號刑事簡
    易判決判處有期徒刑六月，並於同年七月一日確定，此有臺灣高等法院被告全國
    前案紀錄表、上開聲請簡易判決處刑書及本院刑事簡易判決書各一份在卷（見本
    院卷第六頁至第九頁、偵查卷第四九頁至第五三頁）可按。經查：被告前揭涉犯
    施用第二級毒品安非他命之犯罪行為時間係九十三年二月二十日下午五時許，為
    警採尿前回溯九十六小時內之某時，與本件論罪科刑之行為時間（九十三年五月
    二十五日下午四時許）相距達三個多月之久；況被告在前開施用第二級毒品安非
    他命案件警詢中尚矢口否認施用第二級毒品安非他命之犯行，此經本院調取該案
    卷宗審認無訛，故要難認本件施用第二級毒品安非他命之犯行，在被告主觀上係
    基於上揭論罪科刑部分事實之概括犯意，是前揭部分與被告論罪科刑之事實尚難
    認有連續犯之關係，故本院自得就被告另犯本件施用第二級毒品安非他命之犯行
    逕為實體判決，附此敘明。
據上論斷，應依刑事訴訟法第二百七十三條之一第一項、第二百九十九條第一項前段
，毒品危害防制條例第十條第二項、第十八條第一項前段，刑法第十一條、第四十一
條第一項前段、第三十八條第一項第二款，判決如主文。
本案經檢察官謝奇孟到庭執行職務。
中　　　華　　　民　　　國　　九十三　　年　　 十一 　　月　　　十　　　日
　　　　　　　　　　　　　　　　臺灣臺北地方法院刑事第七庭
                                　  法  官  蔡正雄
右正本證明與原本無異。
如不服本判決，應於判決送達後十日內向本院提出上訴狀（應抄附繕本）。
                                    書記官  葉潔如
中　　　華　　　民　　　國　　九十三　　年　　 十一 　　月　　　十　　　日
附錄本案論罪科刑所依據之法條：
毒品危害防制條例第十條
施用第一級毒品者，處六月以上五年以下有期徒刑。
施用第二級毒品者，處三年以下有期徒刑。
